臺灣高雄地方法院刑事判決　　　　　　　94年度訴字第3752號
公　訴　人　臺灣高雄地方法院檢察署檢察官
被　　　告　甲○○
上列被告因違反毒品危害防制條例案件，經檢察官提起公訴（94
年度毒偵字第8273號），嗣因被告就被訴事實為有罪之陳述，經
本院合議庭裁定由受命法官獨任適用簡式審判程序審理，本院判
決如下：
    主  文
甲○○連續施用第一級毒品，累犯，處有期徒刑拾月，扣案之第
一級海洛因貳包（均含包裝袋，合計淨重零點捌零公克，空包裝
重零點陸壹公克），均沒收銷毀之；又連續施用第二級毒品，累
犯，處有期徒刑陸月，扣案之第二級毒品甲基安非他命貳包（均
含包裝袋，驗前毛重分別為零點伍公克、零點玖公克，驗後毛
重分別為零點肆公克、零點捌伍公克），均沒收銷毀之。應執行
有期徒刑壹年貳月，扣案之第一級毒品海洛因貳包（均含包裝袋
，合計淨重零點捌零公克，空包裝重零點陸壹公克）、第二級毒
品甲基安非他命貳包（均含包裝袋，驗前毛重分別為零點伍公克
、零點玖公克，驗後毛重分別為零點肆公克、零點捌伍公克）
，均沒收銷燬之。
    事  實
一、甲○○前於民國92年間，因違反毒品危害防制條例案件，經
    臺灣板橋地方法院以92年度毒聲字第961 號裁定送勒戒處所
    觀察、勒戒後，甫於92年10月31日因無繼續施用傾向出所，
    並由臺灣板橋地方法院檢察署檢察官以92年度毒偵緝字第48
    1 號、92年度偵緝字第1689號為不起訴處分確定；又因違反
    毒品危害防制條例案件，經臺灣嘉義地方法院朴子簡易庭以
    93年度朴簡字第138 號簡易判決判處有期徒刑6 月確定，甫
    於93年12月21日易科罰金執行完畢。詎其於前開觀察勒戒執
    行完畢釋放後5 年內，仍不知悔悟，竟基於施用第一級毒品
    海洛因之概括犯意，自93年11月9 日起至94年9 月19日晚間
    6 時許止，在嘉義縣新港鄉○○村○○路39號住所、嘉義縣
    新港鄉○○村○○路39號居所及高雄縣鳳山市○○路麗馨汽
    車旅館等處，以將第一級毒品海洛因摻入香煙內吸食之方式
    ，連續施用第一級毒品海洛因多次，並基於施用第二級毒品
    甲基安非他命（檢察官起訴書誤載為安非他命）之概括犯意
    ，自94年9 月間某日起至94年9 月20日上午6 時10分許採尿
    時回溯24小時內之某時（不含為警逮捕之公權力拘束期間）
    ，在嘉義縣新港鄉○○村○○路39號住處及嘉義縣新港鄉○
    ○村○○路39號居所，以將第二級毒品甲基安非他命放在鋁
    箔紙中燒烤吸食其煙霧之方式，連續施用第二級毒品甲基安
    非他命多次。嗣為警於94年9 月20日凌晨3 時50分許，在高
    雄市三民區○○○路與高速公路口，查獲甲○○駕駛車牌號
    碼EF-0125 號自小客車搭載洪聰喜及陳清章（洪聰喜及陳清
    章涉犯施用毒品部分，另案偵辦）違規停車，當場在其身上
    查扣第一級毒品海洛因2 小包（合計淨重0.80公克，空包裝
    重0.61公克）及第二級毒品甲基安非他命2 小包（驗前毛重
    分別為0.5 公克、0.93公克，驗後毛重分別為0.4 公克、0.
    85公克），始悉前情。
二、案經高雄市政府警察局移請臺灣高雄地方法院檢察署檢察官
    偵查起訴。
    理  由
一、按本案被告甲○○所犯係死刑、無期徒刑、最輕本刑為3 年
    以上有期徒刑以外之罪，其於準備程序就前揭被訴事實為有
    罪之陳述，經受命法官告知簡式審判程序之旨，並聽取其與
    公訴人之意見後，本院認無不得或不宜改依簡式審判程序進
    行之情事，依刑事訴訟法第273 條之1 第項、第284 條之1
    規定，裁定本案由受命法官獨任進行簡式審判程序，合先敘
    明。
二、上揭犯罪事實，業據被告於警詢、偵訊及本院審理時分別供
    認不諱，核與證人洪聰喜、陳清章於警詢時證述之情節相符
    ，復有扣案之白粉2 包、晶體2 包在卷足憑，且其經警採集
    尿液送檢驗結果，呈嗎啡及甲基安非他命陽性反應，此有高
    雄市立凱旋醫院94年10月3 日檢體標號L 專94662 濫用藥物
    尿液檢驗報告1 紙在卷可稽。再者，為警查獲之白粉2 包，
    經送法務部調查局檢驗結果，均含有第一級毒品海洛因成分
    ，合計淨重0.80公克、空包裝重0.61公克，此有法務部調查
    局調科壹字第220021733 號鑑定通知書1 紙在卷可憑。又同
    日查獲之晶體2 包，經送高雄醫學大學附設中和紀念醫院檢
    驗結果，均呈甲基安非他命陽性反應，驗前毛重分別為0.5
    公克、0.93公克，驗後毛重分別為0.4 公克、0.85公克，此
    有高雄醫學大學附設中和紀念醫院94年11月15日報告編號00
    00-000、0000-000檢驗報告各1 紙在卷可稽。被告之任意性
    自白應與事實相同，本案事證明確，被告犯行應堪認定。
三、查被告前於92年間，因違反毒品危害防制條例案件，經臺灣
    板橋地方法院以92年度毒聲字第961 號裁定送勒戒處所觀察
    、勒戒後，甫於92年10月31日因無繼續施用傾向出所，並由
    臺灣板橋地方法院檢察署檢察官以92年度毒偵緝字第481 號
    、92年度偵緝字第1689號為不起訴處分確定，此有臺灣高等
    法院被告前案紀錄表1 份在卷可查，其於前案觀察勒戒執行
    完畢釋放後5 年內，再犯本案毒品危害防制條例第10 條 第
    1 項、第2 項之罪，犯罪事證明確，其所為顯與該條例第23
    條第2 項之規定相符，應予依法論科。
四、按海洛因、甲基安非他命分屬毒品危害防制條例第2 條第2
    項第1 、2 款所定之第一、二級毒品，均不得非法持有、施
    用，是核被告所為，係犯毒品危害防制條例第10條第1 項之
    施用第一級毒品罪及同條第2 項之施用第二級毒品罪。被告
    持有第一級毒品海洛因、第二級毒品甲基安非他命進而施用
    ，其持有海洛因、甲基安非他命之低度行為，應為施用之高
    度行為所吸收，均不另論罪。又被告先後多次施用第一級毒
    品海洛因及甲基安非他命之行為，時間各自緊接，所犯係構
    成要件各自相同之罪，顯均係基於概括犯意反覆為之，均為
    連續犯，均應依法論以一罪，並加重其刑。再被告所犯上開
    2 罪，犯意各別，罪名有異，應予分論併罰。又被告曾於93
    年間，因違反毒品危害防制條例案件，經臺灣嘉義地方法院
    朴子簡易庭以93年度朴簡字第138 號簡易判決判處有期徒刑
    6 月確定，甫於93年12月21日易科罰金執行完畢，此有臺灣
    高等法院被告前案紀錄表1 份在卷可參，其於有期徒刑執行
    完畢後5 年內，再犯本案有期徒刑以上之罪，為累犯，應依
    刑法第47條規定加重其刑，並依同法第70條規定遞加之。爰
    審酌被告施用毒品足以戕害身心健康，滋生其他犯罪，惡化
    社會治安，其經觀察、勒戒後，仍再度多次施用毒品，顯見
    其戒毒之意志不堅，自制力不佳，應有入監矯治之必要，惟
    念及被告施用毒品，戕害己身，本質上屬於病患性行為，且
    其犯後均已坦承犯行，公訴人分別求處有期徒刑10月、4 月
    ，略嫌過輕等一切情狀，分別量處如主文所示之刑，並定其
    應執行刑，以示懲儆。扣案之海洛因2 包（合計淨重0.80公
    克，空包裝重0.61公克），及甲基安非他命2 包（驗前毛重
    分別為0.5 公克、0.93公克，驗後毛重分別為0.4 公克、0.
    85公克），均為查獲之第一級、第二級毒品，已如前述，又
    上開包裝袋因包覆海洛因、甲基安非他命，衡情顯難與毒品
    完全析離，均應依毒品危害防制條例第18條第1 項前段規定
    ，併予宣告沒收銷燬之；至因鑑驗耗盡之海洛因及甲基安非
    他命既已滅失，自無庸再為沒收銷燬之諭知。
五、末按檢察官係代表國家而非個人提起公訴，依檢察一體原則
    以觀，到庭之公訴檢察官如發現起訴書認事用法或事實記載
    有明顯錯誤或不明瞭處，自得本於自己確信之法律見解，於
    論告時變更起訴之法條或刪除、更正部分記載，或另為適當
    之主張。必要時，更得依刑事訴訟法第269 條規定，以撤回
    書敘述理由請求撤回起訴，最高法院92年度臺上字第5925號
    判決意旨可資參照。本案檢察官起訴書固認被告自93年8 月
    中旬起至94年9 月19日晚間6 時許止，連續施用第一級毒品
    海洛因及第二級毒品甲基安非他命。惟被告曾於93年間，因
    違反毒品危害防制條例案件，經臺灣嘉義地方法院朴子簡易
    庭以93年度朴簡字第138 號簡易判決判處有期徒刑6 月，並
    於93年11月8 日確定，被告承前之概括犯意施用第一級毒品
    海洛因，其自93年8 月中旬起至同年11月8 日止施用第一級
    毒品海洛因部分犯行，即為前開已判決確定之既判力所及，
    另被告自承係自94年9 月間起始施用第二級毒品甲基安非他
    命，是以公訴檢察官乃更正犯罪事實之時間點，認被告係自
    93 年11 月9 日起至94年9 月19日晚間6 時許止，施用第一
    及毒品海洛因，自94年9 月間某日起始施用第二級毒品甲基
    安非他命，本院則依檢察官更正後之犯罪事實為審理，不再
    為不另為無罪及免訴等諭知，附此敘明。
據上論斷，應依刑事訴訟法第273 條之1 第1 項、第284 條之1
、第299 條第1 項前段，毒品危害防制條例第10條第1 項、第2
項、第18條第1 項前段，刑法第11條、第56條、第47條、第51條
第5 款、第9 款，判決如主文。
本案經檢察官乙○○到庭執行職務。
中　　華　　民　　國　　94　　年　　11　　月　　30　　日
                  刑事第九庭    法　官  謝梨敏
以上正本證明與原本無異。
如不服本判決，應於判決送達後10日內，向本院提出上訴狀。
                                書記官  林志衡
中　　華　　民　　國　　94　　年　　11　　月　　30　　日
附錄本判決論罪之法條：
毒品危害防制條例第10條
施用第1級毒品者，處6月以上5年以下有期徒刑。
施用第2級毒品者，處3年以下有期徒刑。
